YASMIN IVETH VARGAS GODOY

Fullstack Developer | Software Engineer | Scrum Master | Mathematician Cel. +504 96398593 | yvargas.vargasgodoy@gmail.com | LinkedIn | Honduras

RESUMEN PROFESIONAL

Profesional dedicada y adaptable con experiencia en ingeniería de datos, desarrollo full-stack y dominio de metodologías ágiles. Destaco en la resolución eficiente de problemas, aprovechando la comunicación efectiva y fomentando un excelente trabajo en equipo. Guiada por una actitud autodidacta, me mantengo al tanto de las últimas tecnologías, garantizando una rápida adaptación a nuevos desafíos y entregando constantemente soluciones innovadoras.

EXPERIENCIA PROFESIONAL

SUMADI, Remoto

Scrum Master (Mar 2024 – Junio 2024)

Responsable de trabajar con los equipos de desarrollo de productos para lograr resultados de calidad que cumplan con los objetivos del cliente.

- Utilizar Jira Software para asignar tareas a los miembros del equipo, realizar seguimiento del progreso de historias de usuario y epicas.
- Mejorar el proceso de relases del equipo, fomentando la comunicación, documentación y transparencia.
- Facilitar eventos de Scrum (Daily Stand-up, Planificación de Sprint, Sprint Review y Retrospectiva de Sprint), asegurando una comunicación efectiva entre los miembros del equipo.
- Colaborar con el Product Owner para priorizar y refinar el backlog, asegurando alineación con los objetivos de negocio.
- Resolver impedimentos que surgieron dentro del equipo, asegurando entregas oportunas y mejoras continuas.
- Liderar la creación de Release Notes para documentar los releases de los proyectos del equipo, garantizando una comunicación efectiva y transparencia en cada fase del proyecto.

LAUREATE EDUCATION, Honduras (Feb 2020 - Dic 2023)

Scrum Master (Sep 2022 - Dic 2023)

Responsable del seguimiento de la metodología Scrum en un equipo de desarrollo de software de 8 personas.

- Facilitar eventos de Scrum (Daily Stand-up, Planificación de Sprint, Sprint Review y Retrospectiva de Sprint), asegurando una comunicación efectiva entre los miembros del equipo.
- Entrenar a los miembros del equipo en metodologías ágiles, fomentando una cultura de mejora continua y colaboración.
- Colaborar con el Product Owner para priorizar y refinar el backlog, asegurando alineación con los objetivos de negocio.
- Resolver impedimentos que surgieron dentro del equipo, asegurando entregas oportunas y mejoras continuas.
- Liderar la creación de Release Notes para documentar los releases de los proyectos del equipo, garantizando una comunicación efectiva y transparencia en cada fase del proyecto.
- Utilizar Azure DevOps Boards para asignar tareas a los miembros del equipo, realizar seguimiento del progreso de historias de usuario y features.
- Automatizar la actualización del estado de historias de usuario y features en Azure DevOps.

• Utilizar Azure DevOps Dashboards para automatizar los informes de sprint del equipo (Capacidad, Velocidad, Horas completadas por miembro del equipo, historias de usuario cerradas, etc.).

Fullstack Developer (Ene 2021 - Sep 2022)

Responsable del desarrollo backend y frontend de un chat sin servidor, para un cliente con mas de 10 mil usuarios.

- Desarrollar la interfaz de usuario del chat usando Angular.
- Diseñar y crear la base de datos en Dynamo DB asegurando guardar solo la data necesaria.
- Crear la Websocket API Gateway en AWS.
- Crear las funciones Lambda para el funcionamiento del chat y manejo de errores.
- Integrar los minificados del chat (archivo CSS y JS) en una aplicación web React y una aplicación Electron.
- Colaborar en la refactorización de una aplicación web hecha con React, mejorando la forma de consumir y mostrar la información proporcionada por una API privada.

Web Developer (May 2020 - Ene 2021)

Responsable de la migración de una API hecha con NodeJS y GraphQL y mejora del performance y experiencia de usuario en la aplicación Web.

- Migración de la API a Express que mejoró el performance en al menos un 80%.
- Creación de componentes con React Class Components para mejorar la experiencia de usuario en cuanto a la visualización de la información en al menos un 90%.
- Modificaciones en el diseño de la base de datos para solventar nuevos requerimientos.
- Creación de resolvers, procedimientos almacenados y queries en SQL para obtener la información.

Data Developer (Feb 2020 - Abr 2020)

Responsable de estructurar un conjunto de datos que proporcionaba Application Insights de modo que se pudieran responder las preguntas del negocio que consistía en entender cómo estaban usando el portal web los usuarios para la mejora continua del mismo.

- Análisis de las preguntas de negocio en base a la información que se tenía.
- Diseño y creación de una base de datos en las que se estructuró la información.
- Limpieza de la información usando PySpark, Python, Pandas, SQL en Databricks.

UNIVERSIDAD NACIONAL AUTÓNOMA DE HONDURAS

Práctica Profesional Docente (Sep 2020 - Dic 2020)

Docente responsable de impartir las clases de Programación y Álgebra Lineal Numérica, bajo supervisión del docente titular de cada clase.

- Planificar e impartir las clases de Programación y Álgebra Lineal Numérica.
- Realizar rúbricas de evaluación.
- Asignar y revisar tareas, pruebas y exámenes.
- Impartir tutorías una vez por semana a todos los alumnos de las secciones de Programación.

FORMACIÓN ACADÉMICA

UNIVERSIDAD NACIONAL AUTÓNOMA DE HONDURAS (2015 - 2020)

Licenciatura en Matemática con orientación en Informática

Mención honorífica Cum Laude

CURSOS

- Curso de Economía Digital: Bitcoin y Criptomonedas, Platzi.
- Curso de Gestión de Equipos Ágiles, Platzi.
- Curso de Scrum Master, Platzi.
- Curso Profesional de Scrum, Platzi.
- Curso de Consumo de APIs REST con Angular, Platzi.
- SAFe For Teams, Scaled Agile, Inc.
- Substrate Runtime Developer, Industry Connect.
- SAFe DevOps, Scaled Agile, Inc.
- English Access Microscholarship Program, Instituto Hondureño de Cultura Interamericana.
- Certified SAFe 5 Scrum Master, Scaled Agile, Inc.
- Angular: De cero a experto (Legacy), Udemy.
- Master Electron: Desktop Apps with HTML, Javascript & CSS.

HERRAMIENTAS

Idiomas: Español Nativo, Inglés Intermedio.

Habilidades: Comunicación efectiva, Scrum y Metodologías Ágiles, Resolución de Problemas, Capacidad de Análisis, Mejora Continua, Gestión de Proyectos, Liderazgo de equipos, Gestión de Riesgos, Responsabilidad y Colaboración.

Informática: Python, Mongo DB, SQL, PySpark, Pandas, Azure Databricks, React, Typescript, Javascript, HTML, Angular, Amazon Web Services, Node JS, Electron, Golang, Vue, CSS, Tailwind, Rust, Express JS, Amazon Web Services, Azure DevOps, GraphQL, Git, Microsoft Office.